【裁判字號】    92,易,221
【裁判日期】    920430
【裁判案由】    傷害
【裁判全文】
臺灣彰化地方法院刑事判決                          九十二年度易字第二二一號
    公  訴  人  臺灣彰化地方法院檢察署檢察官
    被      告  甲○○
右列被告等因傷害案件，經檢察官提起公訴 (九十一年度偵字第七三六一號)，本院
判決如左：
    主      文
甲○○傷害人之身體，處拘役參拾日。如易科罰金，以參佰元折算壹日。
    事      實
一、甲○○於民國九十年十一月十九日十二時許，在彰化縣伸港鄉民代表會，位於彰
    化縣伸港鄉○○路八十九號之臨時會場上，因認乙○○為區段徵收之事宜拿聲明
    書尋求參與會議之代表簽署，未經其同意，雙方發生口角爭執，會議結束後，於
    會場二樓用餐之際，甲○○因一時氣憤，隨即基於普通傷害之犯意，持大理石製
    作之煙灰缸丟向距其約二、三公尺遠之乙○○右胸部下側，致乙○○受有胸壁挫
    傷之身體傷害。
二、案經被害人乙○○訴由臺灣彰化地方法院檢察署檢察官偵查起訴。
    理     由
一、訊據被告對於其以煙灰缸擲傷乙○○右胸部下側之事實，供認無異，然矢口否認
    有傷害之故意，辯稱：「我沒有要丟他的意思。當時我真的很生氣，所以就把飯
    桌上的東西撥開，不小心丟到被害人」云云，惟查右揭事實，業據被害人乙○○
    指訴綦詳，核與在場證人丙○○證稱：「我沒有看見，但我有聽見煙灰缸掉落地
    上聲音。因為當時我在吃飯，所以沒有看見。當時煙灰缸係放在飯桌上。煙灰缸
    丟後破掉。被告丟擲後，兩人發生更大爭執。」之結證情節大致相符，被告若未
    丟擲，何以兩人發生更大爭執？又被害人所受傷勢並經醫師驗明填有診斷證明書
    一紙，及照片二張在卷可稽，被告所辯係避重就輕之詞，委無足採，罪證明確，
    犯行洵堪認定，應予依法論科。
二、核被告所為，係犯刑法第二百七十七條第一項之傷害罪，爰審酌被告案發前與告
    訴人並無過節，因口角爭執一時氣憤，其犯罪之動機、手段、所生損害及犯後態
    度、被害人之傷勢已痊癒等一切情狀，量處如主文所示之刑，並諭知如易科罰金
    之折算標準。
三、據上論斷，應依刑事訴訟法第二百九十九條第一項前段，刑法第二百七十七條第
    一項、第四十一條第一項前段、罰金罰鍰提高標準條例第一條前段、第二條，判
    決如主文。
本案經檢察官孫源志到庭執行職務。
中      華      民      國      九十二      年    四    月    三十    日
                                    臺灣彰化地方法院刑事第三庭
                                        法      官   施  坤  樹
右正本證明與原本無異。
如不服本判決，應於判決送達後十日內向本院提出上訴狀( 須附繕本 )。
告訴人或被害人對於判決如有不服具備理由請求檢察官上訴者，其上訴期間之計算係
以檢察官收受判決正本之日期為準。
                                        法院書記官   張  國  強
中      華      民      國      九十二      年    五    月      五    日
刑法第二百七十七條
傷害人之身體或健康者，處三年以下有期徒刑，拘役或一千元以下罰金。
犯前項之罪，因而致人於死者，處無期徒刑或七年以上有期徒刑，致重傷者，處三年
以上，十年以下有期徒刑。


司法院資訊處製作；財團法人民間司法改革基金會備份。
